【裁判字號】    95,上訴,2275
【裁判日期】    951108
【裁判案由】    毒品危害防制條例
【裁判全文】
臺灣高等法院臺中分院刑事判決        95年度上訴字第2275號
上  訴  人  臺灣臺中地方法院檢察署檢察官
被      告  乙○○
                    現因另案在臺灣臺中監獄執行中
上列上訴人因被告違反毒品危害防制條例案件，不服臺灣臺中地
方法院九十五年度訴字第二一四三號，中華民國九十五年八月十
八日第一審判決（起訴案號：臺灣臺中地方法院檢察署九十五年
度毒偵字第二五七九號），提起上訴，本院判決如下：
    主  文
上訴駁回。
    事實及理由
一、本案經本院審理結果，認第一審判決認事用法及量刑均無不
    當，應予維持，並引用第一審判決書記載之事實、證據及理
    由（如附件）。
二、本案被告乙○○（以下簡稱為被告）在本院審理時，亦坦承
    伊確有原審判決所認定之犯行。檢察官上訴意旨及臺灣臺中
    地方法院檢察署民國（下同）九十五年十月二日中檢惠敬（
    映）九五毒偵四○七六字第○六六一○八號函移送本院併辦
    意旨，雖又指訴：被告於九十五年七月十日，又有在台中縣
    東勢鎮○○里○○路民安巷二四號號之住所，再施用第一級
    毒品海洛因一次，因與被告本案犯行係「集合犯」，爰移請
    本院併案審理等情。而被告亦坦承又有上開施用第一級毒品
    海洛因之犯行。惟修正前刑法第五十六條連續犯之規定，已
    自九十五年七月一日起廢除。本案被告在九十五年七月十日
    又施用第一級毒品海洛因之犯行，既在原刑法第五十六條連
    續犯之規定被廢除之後，又非本案檢察官起訴書所起訴之犯
    罪事實，自非本案起訴效力所及，本院尚屬無從併予審理。
    公訴人上訴意旨雖指述上開移送併案部分，與被告經原審法
    院所判決認定之施用第一級毒品海洛因犯行，係屬「集合犯
    」。惟學理上所謂之「集合犯」，係指刑事法若干犯罪態樣
    ，本質上具有反覆、延續實行之特徵，依社會通念於客觀上
    亦認為符合一個反覆、延續性之行為觀念，故立法時乃特別
    歸類，並將之定為犯罪構成要件之行為要素，而於刑法評價
    認應僅成立一罪之犯罪（如經營、從事業務等等行為概念）
    而言。公訴人以被告未戒除毒癮，即認上開移送本院併案審
    理部分，與被告經原審法院所判決認定之施用第一級毒品海
    洛因犯行，係屬「集合犯」之實質上一罪，此項法律上之見
    解為本院本案所不採認。公訴人之上訴，核無理由，應予駁
    回。移送本院併辦部分，亦應退回由檢察官另為適當之處分
    ，併此敘明。
三、據上論斷，應依刑事訴訟法第三百七十三條、第三百六十八
    條，判決如主文。
本案經檢察官甲○○到庭執行職務。
中    華    民    國    95    年    11    月    8     日
               刑事第三庭  審判長法  官  王  增  瑜
                                 法  官  胡  忠  文
                                 法  官  廖  柏  基
上列正本證明與原本無異。
如不服本判決應於收受送達後十日內向本院提出上訴書狀，其未
敘述上訴之理由者並得於提起上訴後十日內向本院補提理由書（
均須按他造當事人之人數附繕本）。
                                 書記官  王  麗  英
中    華    民    國    95    年    11    月    9     日
                                                      Ｆ


司法院資訊處製作；財團法人民間司法改革基金會備份。
